臺灣桃園地方法院刑事判決
111年度侵訴字第3號
公  訴  人  臺灣桃園地方檢察署檢察官 
被      告  邱國欽



選任辯護人  李國盛律師
上列被告因妨害性自主案件，經檢察官提起公訴（110年度偵字
第38900號），本院判決如下：
    主  文
甲○○犯傷害罪，處有期徒刑肆月，如易科罰金，以新臺幣壹仟元
折算壹日；又犯攜帶兇器強制性交未遂罪，處有期徒刑肆年。
扣案之菜刀壹把沒收。
    事  實
一、甲○○與代號AE000-A110479成年女子（真實姓名年籍詳卷，
    下稱甲女）係朋友關係，於民國110年11月7日凌晨，甲○○與
    其配偶李清祐因細故發生口角，李清祐遂委請甲女將住家鑰
    匙交還予甲○○，110年11月7日3時許，甲女騎乘普通重型機
    車（車牌號碼詳卷）至桃園市○○區○○街00巷00弄00號前，甲
    ○○見甲女前來，基於傷害、毀損之犯意，恫稱：我要把你的
    眼睛挖出來等語後，將甲女強拉下車，徒手毆打甲女，造成
    甲女頸部左側出血、右膝擦傷、右大腿近內側擦傷等傷害，
    以及普通重型機車外殼、後照鏡毀損，足生損害於甲女之身
    體及財產。
二、嗣甲○○為避免驚動附近鄰居，於同日下午3時至3時11分間，
    基於剝奪他人行動自由之犯意，將甲女強拉至其桃園市○○區
    ○○街00巷00弄00號2樓房間內，使甲女無法任意離去，以此方
    式剝奪甲女之行動自由；又另基於攜帶兇器強制性交之犯意
    ，持菜刀逼迫甲女，違反甲女之意願，命甲女脫去衣物躺在
    床上、親吻甲女脖子後，將手放置甲女下體附近，欲以其手
    指插入甲女陰道，惟因李清祐打電話且員警到1樓敲門，甲○
    ○遂至1樓應門而未遂(嗣後另涉犯觸碰胸部強制猥褻部分，
    經臺灣桃園地方檢察署檢察官以110年度偵字第38900號為不
    起訴處分確定)，惟甲○○返回上開房間後，仍不准甲女離去
    ，後警方於同日3時40分許經李清祐協同進入上址房間內，
    甲女始恢復其行動自由。
三、案經甲女訴請桃園市政府警察局龜山分局報告臺灣桃園地方
    檢察署檢察官偵查起訴。
    理  由
壹、程序部分：
一、按司法機關所製作必須公示之文書，不得揭露性侵害被害人
    之姓名、出生年月日、住居所及其他足資識別被害人身分之
    資訊，性侵害犯罪防治法第12條第2 項定有明文。查本件被
    告係犯刑法第221條之罪，屬性侵害犯罪防治法所稱之性侵
    害犯罪。而法院所製作之刑事判決書屬必須公示之文書，為
    免揭露告訴人即被害人甲女之身分，依上開規定，對於甲女
    之姓名、年籍等足資識別甲女身分之資訊均予隱匿，並就真
    實姓名部分逕以代號稱之，僅記載為甲女，合先敘明。
二、證據能力：
　㈠被告及辯護人固爭執甲女於偵查中之證述為審判外陳述，未
    經對質詰問，應無證據能力等語（見本院卷第89 頁），惟
    按被告以外之人於偵查中向檢察官所為之陳述，除顯有不可
    信之情況者外，得為證據，刑事訴訟法第159 條之1第2 項
    定有明文，而該條之立法理由係認現階段刑事訴訟法規定檢
    察官代表國家偵查犯罪、實施公訴，依法其有訊問被告、證
    人及鑑定人之權，證人、鑑定人且須具結，而實務運作時，
    檢察官偵查中向被告以外之人所取得之陳述，原則上均能遵
    守法律規定，不致違法取供，其可信度極高，職是，被告以
    外之人前於偵查中已具結而為證述，除反對該項供述得具有
    證據能力之一方，已釋明「顯有不可信之情況」之理由外，
    即不宜遽指該證人於偵查中之陳述不具證據能力。經查，證
    人甲女於偵查時以證人地位向檢察官所為之陳述，已由檢察
    官告以具結之義務及偽證之處罰，經具結而擔保其等證述之
    真實性，且無證據顯示其於偵查中係遭受強暴、脅迫、詐欺
    、利誘等外力干擾情形，或在影響其心理狀況致妨礙自由陳
    述等顯不可信之情況下所為，另證人甲女在本院審理中業經
    傳喚到庭作證，給予被告、辯護人對質詰問之機會，已完足
    為經合法調查之證據；而被告及辯護人並未釋明證人甲女偵
    訊過程，有何顯不可信之情況，依照上開說明，證人甲女於
    偵查時所為陳述，應認有證據能力。
  ㈡按當事人、代理人或辯護人於法院調查證據時，知有刑事訴
    訟法第159 條第1 項不得作為證據之情形，而未於言詞辯論
    終結前聲明異議者，視為有前項之同意，刑事訴訟法第159 
    條之5 分第2項定有明文。查本案判決下列所引用之除證人
    甲女偵查中證述外之供述證據，被告及其辯護人於本院準備
    程序中並未爭執證據能力（見本院卷第89頁），且迄至言詞
    辯論終結前亦未聲明異議，本院審酌該等證據方法於製作時
    尚無違法或不當情事，且客觀上亦無不可信之情況，堪認為
    適當，依上開規定，應認有證據能力。
  ㈢本判決以下所引用之非供述證據，均與本件事實具有自然關
    聯性，且核屬書證、物證性質，又查無事證足認有違背法定
    程序或經偽造、變造所取得等證據排除之情事，復經本院依
    刑事訴訟法第164 條、第165 條踐行物證、書證之調查程序
    ，堪認均具有證據能力。
貳、實體部分
一、認定犯罪事實所憑證據及理由：
　㈠犯罪事實一部分:
　　上開事實，業據被告於警詢、偵查、本院準備程序及審理時
    坦承不諱（見偵卷第15-23、119-121、151-155頁；本院卷
    第88、199頁），核與證人甲女於偵查、證人李清祐於警詢
    、偵查之證述情節大致相符（見偵卷第177-179、41-43、17
    9-181頁），並有沙爾德聖保祿修女會醫療財團法人聖保祿
    醫院受理疑似性侵害事件驗傷診斷書、警員110 年11月7 日
    職務報告、現場照片、機車車損照片、甲女傷勢照片等件在
    卷可憑（見偵卷第47-51、63、65-86、87-89、91-95頁），
    足認被告甲○○前開所為任意性自白核與事實相符，堪以採信
    。
  ㈡犯罪事實二部分:
　  訊據被告固坦承於上開時、地將甲女強拉至2樓房間後，不
    准其離開，持扣案菜刀要求甲女脫去全身衣物、命其躺在床
    上、曾親吻甲女脖子、以手碰觸甲女下體等事實，惟矢口否
    認有何攜帶兇器強制性交未遂犯行，辯稱：我只是猥褻甲女
    ，目的是想要摸一下甲女讓她丟臉而已等語。辯護人則為被
    告辯護稱：被告主觀上並無強制性交之犯意，被告行為至多
    僅構成強制猥褻犯行等語置辯。經查：
　1.上開客觀事實部分，業經證人甲女於偵查、證人李清祐於警
    詢、偵查之證述明確（見偵卷第177-179、41-43、179-181
    頁），並有沙爾德聖保祿修女會醫療財團法人聖保祿醫院受
    理疑似性侵害事件驗傷診斷書、警員110 年11月7 日職務報
    告、現場照片、內政部警政署刑事警察局110 年12月21日刑
    生字第1108027401號鑑定書及照片等件在卷可參（見偵卷第
    47-51、63、65-86、195-199、201-202頁），並有扣案菜刀
    1把在卷可佐，且為被告所不爭執，此部分事實，可以認定
    。
　2.關於本案發生經過，證人甲女於偵查中證稱：被告把我拖上
    二樓，然後將手機、錢包、鑰匙放在桌上，並將我手機關機
    ，不讓我靠近桌子；後來被告持菜刀逼迫我將衣服全部脫掉
    躺在床上，在床上時，被告親我脖子之後，將手放在我的腹
    部往下摸，本來要將手指插入我的手體，但李清祐這時打電
    話給被告問他在做什麼，被告接起電話，又靠近親我的脖子
    。後來警察就在樓下一直敲門，被告只好下去，下去之前，
    被告跟我說如果讓警察知道我在裡面、讓他出事的話，他會
    找李清祐的所有家人麻煩，所以警察第1次來敲門的之後，
    我根本不敢出聲；但是在被告下樓的時候，我趁這個時候打
    電話給李清祐求救，李清祐說他已經在路上了；後來被告沒
    有讓警察進來，被告自己回到二樓，被告覺得李清祐要過來
    了，所以叫我把衣服穿起來，等我穿好之後，被告跟我說他
    全部都是跟我開玩笑的，然後摸我胸部說，告訴我如果他出
    事的話，我跟李清祐的家人都會很慘；後來是李清祐帶著警
    察進來，當時我已經穿好衣服，縮在房間的角落哭，被告的
    菜刀放在旁邊桌上等語（見偵卷第177-178頁），於本院審
    理時證稱：我被被告拉進去房間之後，我就躲在電腦桌旁蹲
    著，被告硬把我拉著往床上丟，要我脫掉衣服，我不配合，
    他就把我推到床上，從房間床對面有一推衣服的地方，拿出
    1支菜刀，逼我脫衣服，然後親我，把手放在我的下體，我
    當時其實已經被被告嚇到沒有知覺了，但是感覺有伸進去一
    些些，但不深入，滑下去的時間差不多4、5秒，因為被告接
    電話所以就停手了；當時被告有脫上衣，其他我忘記了，過
    程中被告說他很喜歡我，然後說李清祐最近很囂張，跟我聯
    絡之後變得很囂張，要用這樣報復她；被告之前在門口打我
    的時候，鄰居有報警，所以警察有來敲門，被告就要我把衣
    服穿起來，被告下去應付警察，我在被告下去期間，證人李
    清祐打電話過來，我就偷接起來，叫她來救我，被告安撫好
    警察之後再回到房間，不久後李清祐就帶警察過來了等語（
    見本院卷第181頁），觀諸證人甲女上開證述內容，就其於
    上開時、地如何遭被告持菜刀強迫脫去全身衣物、被告親吻
    其脖子後、手已放置於其下體、欲以手指侵入其陰道、後因
    接聽電話、警方到場而未遂等經過之重要情節，於偵查中及
    審理時前後證述均屬一致，並無重大矛盾、明顯瑕疵之處。
    而甲女左臉頰亦檢出與被告染色體型別相符之DNA，有內政
    部警政署刑事警察局110 年12月21日刑生字第1108027401號
    鑑定書及照片在卷可參（見偵卷第195-199、201-202頁），
    復與證人李清祐於偵查中證稱：我在電話中有聽見甲女遭被
    告毆打的聲音，不過甲女被被告拉下車的時候，手機掉在地
    上就斷訊了，後來我一直用LINE打給甲女，但沒有接，所以
    我才打電話給被告，當時有聽到被告在哭的聲音，被告要我
    趕快回去家裡還他鑰匙跟機車，我問他在做什麼，他說不要
    問；我到現場後有3名員警詢問我可不可以幫他們開門，我
    就帶警察到二樓，被告聽到我們上樓之後，就出來開門擋在
    二樓門口，跟警方僵持大約10分鐘，員警進入之後，我看到
    甲女在進門的右方，穿著衣服坐上床上哭，腳上有流血，被
    害人跟我說一開始被告毆打他的時候，跟他說要把眼睛挖出
    來，之後被告拿刀威脅他，逼他脫衣服，在被告還沒有性侵
    之前，警察就到場了，甲女跟我說的時候有點恐懼，是儘量
    保持冷靜跟我說等語（見偵卷第179-180頁）大致相符。是
    由甲女證述內容之一致性，以及上開鑑定書、被告前開部分
    供述、證人李清祐之證述，均得作為證人甲女前開證述之補
    強證據，堪認證人甲女所述符實，被告有上開強制性交未遂
    行為之犯行，至臻灼然。
　3.被告固辯稱其僅有強制猥褻之犯意而無強制性交之犯意，所
    為非屬強制性交未遂之行為，而僅有強制猥褻之犯行云云。
    然查：
　⑴按「稱性交者，謂非基於正當目的所為之下列性侵入行為：
    一、以性器進入他人之性器、肛門或口腔，或使之接合之行
    為。二、以性器以外之其他身體部位或器物進入他人之性器
    、肛門，或使之接合之行為。」，刑法第10條第5項定有明
    文。是行為人有意以其性器以外之其他身體部位（手指）進
    入他人之性器，即屬刑法所定之性交行為。復按刑法所規定
    強制性交未遂與強制猥褻之區別，應視行為人有無性交之犯
    意為斷。而刑法所處罰之違反意願（強制）猥褻罪，係指性
    交以外，基於滿足性慾之主觀犯意，以違反被害人意願之方
    法，足以興奮或滿足性慾之一切色情行為而言，若行為人意
    在性交，而已著手實行，縱未達目的，仍應論以強制性交未
    遂罪，不得論以強制猥褻罪（最高法院106年度台上字第742
    號刑事判決意旨參照）。
　⑵查案發當日甲女遭被告強拉至2樓房間後，被告隨即喝叱甲女
    脫衣，經甲女拒絕後，被告則持菜刀脅迫，迫使甲女脫去全
    身衣物，將甲女推至床上，被告並脫去自身上衣，先親吻甲
    女脖子後，隨即將手自甲女腹部往下摸至下體處，停留4、5
    秒，過程中並被告向甲女表示喜歡甲女，且欲以此舉報復其
    配偶即證人李清祐，即將以其手指進入甲女陰道，然因證人
    李清祐致電以及警方到場敲門而未及將其手指伸入甲女陰道
    內等情，業經本院認定如前。是被告已持刀命令甲女脫去全
    身衣物、將甲女控制於床上，並脫去自身上衣，除出手觸摸
    甲女下體外，亦有停留、並已極度靠近甲女陰道口即將將手
    指伸進入甲女陰道，依被告上開客觀上之接續行止，實已足
    以顯現被告內心有渴望以手部進入甲女之生殖器或與之接合
    之性交心態，且已著手並朝性交之目的進行無訛；又被告對
    甲女佯稱要報復證人李清祐等語，核與社會上有部分人認為
    與配偶以外之人發生性行為，足以使配偶痛苦、貶低配偶之
    性吸引力之迷思，是被告上開言語亦已反應出其有對甲女為
    強制性交之心態。倘被告僅有強制猥褻之犯意，何需要求甲
    女褪去全身衣物、何需脫去自身上衣，被告所為顯係意在強
    制性交犯行無誤，可見被告僅係因證人李清祐致電以及警方
    到場，始未能得逞而未遂。是被告空言辯稱其僅有強制猥褻
    犯意，而無強制性交之犯意云云，並無可採。
　⑶按證人就其經歷事項能否為完整之描述，繫諸其對事件之感
    受、理解、記憶及陳述能力、接受詢問時之環境、詢問者之
    問答方式等條件，而犯罪被害人對犯罪所受之相對待遇之敍
    述，受個人思考方式、記憶能力及犯罪距離案發時間久暫等
    因素侷限，往往對於枝微末節無法完整連貫地呈現；又性侵
    害案件之被害人，因身心受創甚鉅，無法以平靜心情面對詢
    問過程，又處於驚惶恐懼狀態，亦無法期待能就其經歷，思
    密細述無誤，被害人事後所指被性侵害之過程雖未盡明確，
    先後之指證縱有少許出入，尚不能因此即謂其指述全無可取
    ；且因人類對於事物之觀察、認知及記憶，有其能力上之侷
    限性，絕無可能如攝影機或照相機般對於客觀上所發生或經
    歷之過程完整捕捉且具有再現性。且衡情一般人對於過往事
    物之記憶，猶不免因時間等因素，而漸趨模糊甚至與其他經
    驗發生混淆，本難期證人對於事實經過及現場情境完整掌握
    ，對於事實經過之枝節末微，因個人觀察遺漏或記憶模糊，
    難免造成供述略見不一。是被害人就同一被害事實，反覆接
    受不同司法人員之訊問，被害人在各次訊問時，是否均能作
    精確的陳述，因被害人主觀上所具備記憶及描述事物的能力
    而有不同，甚至與訊問者訊問之方式、態度及被害者臨場之
    情緒亦有關聯，其陳述再透過不同紀錄人員之紀錄，在筆錄
    的記載上呈現若干差異，實屬無可避免（最高法院92年度台
    上字第1961號判決意旨參照）。查甲女於本院審理時固證稱
    ：感覺被告有將手伸進去一些些等語，然亦同時證稱：當時
    其實已經被被告嚇到沒什麼知覺了，但是感覺被告的手是這
    樣摸下去，但沒有很深，電話就來了等語（見本院卷第184-
    185頁），足見證人甲女僅係具體描述其當時之主觀感受，
    顯示被告手部當時已經極度接近甲女之生殖器，佐以甲女當
    時深受驚嚇，致其未能清楚辨識被告手指是否已經進入甲女
    之陰道而達強制性交既遂程度，然對照甲女於警詢及偵查中
    均證述被告手指尚未插入甲女陰道，是此部分依罪疑利歸被
    告原則，認被告所為仍僅屬未遂階段。
　⑷又甲女於警詢中證稱：「持菜刀逼迫我脫掉衣服全裸躺在床
    上，強吻我的脖子且意圖以手指插入我的陰部，我乾姐姐帶
    著警方到場才停止」（見偵卷第36頁），於偵查中證稱：「
    被告親我的脖子之後，將手放在我的腹部往下摸，本來要將
    手指插入我的下體，但這時證人打電話給被告問他在做什麼
    」（見偵卷第178頁），雖有「意圖以手指進入」、「本來
    要將手指插入」等字樣，然綜觀其前後語句，證人甲女均係
    根據其親身經歷而具體描述被告係如何對其進行褪卸衣褲、
    撫摸下體等與進行性交具有密切關聯之行為，而開始著手實
    施性交之構成要件行為，尚非主觀上臆測之詞，是辯護人辯
    稱證人甲女上開證述為其主觀上臆測之詞，尚不足採。
　⑸辯護人固辯稱被告當時並未脫下短褲，足證其對甲女並無強
    制性交的意思云云，惟查，除自己性器外，以性器以外之其
    他身體部位進入他人之性器，或使之接合之行為，亦屬性交
    性為，業如前述，本案被告係以手指接觸甲女下體，欲進入
    甲女之陰道，是依本案犯罪歷程，被告是否已脫下其短褲，
    尚不影響其已著手以手指進入甲女陰道之性交行為之主觀認
    識，且甲女於本院審理亦已證稱被告當時已脫下自身上衣等
    語（見本院卷第185頁），被告所為復係因遭證人李清祐、
    警方介入而中斷，是辯護人此部分所辯尚不足為有利於被告
    之認定。
　⑹至辯護人辯稱當時已有鄰居揚言報警、證人李清祐持續打電
    話，被告不可能對甲女為強制性交犯行云云，然被告於明知
    鄰居揚言報警之情況下，仍強拉甲女至其2樓房間妨害其行
    動自由、持菜刀命甲女脫去全身衣物，開始親吻、以手撫摸
    甲女下體，直至證人李清祐致電、偕同警方到場始停止而未
    遂等情，業如前述，被告所為顯已無視鄰居之警告、證人李
    清祐持續與甲女聯繫而仍為本案犯行，難以此反推被告並無
    強制性交之主觀犯意，辯護人此部分主張，亦不足採。
  ㈢綜上，本案事證明確，被告前揭犯行，均堪認定，應依法論
    科。　
三、論罪科刑：
　㈠核被告就犯罪事實一所為，係犯刑法第277條第1項之傷害罪
    、刑法第354條之毀損他人物品罪。被告上開所犯之傷害、
    毀損等犯行間，具有行為局部同一情形，應可評價為刑法上
    一行為，是被告以一行為同時觸犯上揭罪名，為想像競合犯
    ，應從一重之傷害罪處斷。被告對告訴人口出：「我要把你
    的眼睛挖出來」等語，固該當刑法第305 條恐嚇危害安全罪
    之構成要件，然傷人者於傷害過程中率伴有恐嚇之言詞，揆
    其性質，實僅寓有欲加害身體之旨，其目的係在壯己聲勢兼
    懾人心境，要非存具挖出眼球之重傷害真意，此乃社會情理
    之常，是以被告雖對告訴人為惡害相加，然內涵仍係預示擬
    危害身體完整性之情，嗣且已發生傷害身體之實害結果，則
    依「實害吸收危險」之法理，恐嚇危害安全部分自應為傷害
    之舉吸收，不另論罪。是公訴意旨認此部分應與前開傷害犯
    行論以想像競合犯，容有誤會。
　㈡核被告就犯罪事實二所為，係犯刑法第222條第2項、第1項第
    8款之攜帶兇器強制性交未遂、刑法第302條第1項剝奪行動
    自由罪。又被告利用剝奪甲女行動自由過程中，另行起意為
    加重強制性交未遂犯行，所犯剝奪行動自由、加重強制性交
    未遂罪，係於密接時間地點所實施，具有局部行為同一關係
    ，係以一行為觸犯數罪名，為想像競合犯，應從一重之加重
    強制性交未遂罪處斷。公訴意旨認剝奪他人行動自由罪、加
    重強制性交未遂罪應分論併罰，尚有誤會。被告欲對被害人
    甲女性侵前，強行親吻及撫摸甲女之猥褻行為，應係強制性
    交之前階段行為，此部分強制猥褻行為應為性侵未遂所吸收
    ，不另論罪。
　㈢被告所犯上開傷害、加重強制性交未遂罪間，犯意各別，行
    為互殊，犯罪時間、地點亦不同，應予分論併罰。
　㈣被告前於108年間因犯公共危險案件，經臺灣新北地方法院以
    108年度審交易字第787號判決判處有期徒刑4月確定，於109
     年3月6日徒刑易科罰金執行完畢等情，有臺灣高等法院被
    告前案紀錄表在卷可按，其於有期徒刑執行完畢後5 年內故
    意再犯本件有期徒刑以上之罪，已合於刑法第47條第1 項所
    規定累犯之要件，惟審酌被告前案所犯公共危險案件，與本
    案所犯傷害、加重強制性交未遂案件間，兩者犯行之罪質、
    犯罪手段、保護法益皆有所不同，且依卷內事證並無確切事
    證，足認被告就本罪有何特別之重大惡性，或對刑罰之反應
    力薄弱等教化上之特殊原因，又綜觀全案情節，對比本案罪
    名之法定刑而言，其罪刑應屬相當，也非必再加重其最高或
    最低法定本刑不可，本院認為於本案罪名之法定刑度範圍內
    ，審酌各項量刑事由後，已足以充分評價被告所應負擔之罪
    責，尚無加重法定本刑之必要，依司法院釋字第775號解釋
    意旨，爰裁量不依刑法第47條第1 項之規定，加重其最低本
    刑。
　㈤被告就犯罪事實二所為，已著手於強制性交犯行之實行，因
    外力阻擾，未達既遂程度，為未遂犯，應依刑法第25條第2
    項之規定，按既遂犯之刑減輕之。
　㈥爰以行為人責任為基礎，審酌被告無故傷害被害人甲女，毀
    損其財物，又為滿足一己之私慾，竟漠視他人之性自主權，
    持兇器對甲女強制性交未遂，客觀上足認已使被害人甲女遭
    到驚嚇且心理創傷程度非輕，所為嚴重戕害被害人身心健康
    及身體完整性，惡性非輕；復考量被告隨偵查進度始陸續坦
    承有持刀、命甲女脫去全身衣物、以手處碰甲女下體等客觀
    事實之態度，迄未與被害人達成和解或取得其宥恕，兼衡其
    犯罪動機、手段、目的、告訴人及檢察官於本院審理時均請
    求從重量刑之意見（見本院卷第203-204頁），暨其於警詢
    自述之智識程度、職業、家庭經濟狀況等一切情狀，分別量
    處如主文所示之刑。
四、沒收：　　　　　
　　扣案之菜刀1把，為被告所有，供其為犯罪事實二所示犯行
    所用之物，應依刑法第38條第2項之規定宣告沒收。
據上論斷，應依刑事訴訟法第299條第1項前段，判決如主文。
本案經檢察官朱啟仁、乙○○提起公訴，檢察官高玉奇到庭執行職
務。
中　　華　　民　　國　　111 　年　　7 　　月　　8 　　日
                  刑事第五庭  審判長法  官  呂世文
                                    法  官  陳郁融
                                    法  官  李敬之
以上正本證明與原本無異。
如不服本判決應於收受判決後20日內向本院提出上訴書狀，並應
敘述具體理由。其未敘述上訴理由者，應於上訴期間屆滿後20日
內向本院補提理由書(均須按他造當事人之人數附繕本)「切勿逕
送上級法院」。 
       　　　　　　　　　　　　　　　書記官　鐘柏翰　
中　　華　　民　　國　　111 　年　　7 　　月　　11　　日

中華民國刑法第222條
犯前條之罪而有下列情形之一者，處7年以上有期徒刑：
一、二人以上共同犯之。
二、對未滿十四歲之男女犯之。
三、對精神、身體障礙或其他心智缺陷之人犯之。
四、以藥劑犯之。
五、對被害人施以凌虐。
六、利用駕駛供公眾或不特定人運輸之交通工具之機會犯之。
七、侵入住宅或有人居住之建築物、船艦或隱匿其內犯之。
八、攜帶兇器犯之。
九、對被害人為照相、錄音、錄影或散布、播送該影像、聲音、
    電磁紀錄。
前項之未遂犯罰之。
中華民國刑法第277條
傷害人之身體或健康者，處5年以下有期徒刑、拘役或50萬元以
下罰金。
犯前項之罪，因而致人於死者，處無期徒刑或7年以上有期徒刑
；致重傷者，處3年以上10年以下有期徒刑。
中華民國刑法第302條
私行拘禁或以其他非法方法，剝奪人之行動自由者，處5年以下
有期徒刑、拘役或9千元以下罰金。
因而致人於死者，處無期徒刑或7年以上有期徒刑；致重傷者，
處3年以上10年以下有期徒刑。
第1項之未遂犯罰之。
中華民國刑法第354條
毀棄、損壞前二條以外之他人之物或致令不堪用，足以生損害於
公眾或他人者，處2年以下有期徒刑、拘役或1萬5千元以下罰金
。